# 增资合并的问题，请教各位老师

提问人：TT202003 时间：2021-06-04 10:32:00
工作中遇到的业务，请教陈版及各位老师理解处理的是否正确：
业务背景
2020 年 8 月，甲公司以 1010 万现金投资了A公司（A公司股权评估价值 2486 万，之前无关联关系），持股比例为39.67%，具有重大影响，在 2020年年报中体现为权益法核算的长期股权投资，当年确认投资收益18.6万；（该投资协议中未涉及后面的增资内容）
2021 年 4 月，新签订增资协议向A公司增资 200 万（此时A公司估值 2800 万），其他股东放弃增资，此时甲公司对A公司的持股比例为43.69%，增资 200 万部分计入注册资本，其余部分计入资本公积，考虑到净利润较小， 2021 年Q1未对该投资确认投资收益。在新签订增资协议中约定：公司董事会由 3 名董事组成，甲公司有权推荐 2 名，现股东约定重大事项需经公司代表三分之二（含）以上表决权的股东表决同意方才有效。截止到 4 月底，增资款 200 万已支付，相关工商变更登记未完成，增资协议约定为出资后 60 日内完成。
问题:
1.1010万的投资与 2021 年的 200 万增资协议是否构成一揽子交易 ？
当时投资时并没有一定要控制A公司的目的，取决于A公司后续的发展，投资事项与增资事项也是独立谈判的结果，单独看相对也是公允的，对照是否符合一揽子交易的 4 种情况分析，判断不属于一揽子交易。
2.判断甲公司完成增资后是否能控制A公司，商誉多少？
虽然股权只有43.69%，但能够控制决策机构董事会，判断构成非同一控制下合并。
计算商誉考虑原权益法长投调整为最新公允价值，商誉为-0.06万元？不确定
3. 4 月底工商变更未完成，影响纳入合并范围吗？
相关的协议及增资已完成，控制实质已经构成， 4 月应该纳入合并范围

回答人：chenyiwei
需要注意的是：虽然董事会席位占2/3，但股东会不占多数，在这种情况下，判断控制的证据似乎不足。建议了解为何可以在第二次增资 200 万后获得2/3董事席位，并关注被投资公司的财务、经营等相关活动情况，考虑是否具备控制权。
如果确定具有事实上的控制权的，则需对原持有的39.67%股权按公允价值重新计量（差额确认投资收益），以该公允价值加上本次增资额 200 万元作为投资成本，与增资后享有的43.69%可辨认净资产公允价值份额相比较，计算商誉或负商誉。确定是否具备控制权时，工商变更是否完成不是主要考虑因素，关键是看是否已完成所有必需的内外部审批，以及相关交易是否已经不可撤销。